ACORDAO-COMPLETO-2545038

ACÓRDÃO DE RELAÇÃO

ACÓRDÃO DE RELAÇÃO 1793/2022 ATA 31/2022 - PLENÁRIO

Acórdão 1793/2022-TCU-Plenário
	Os Ministros do Tribunal de Contas da União, reunidos em sessão do Plenário, ACORDAM, por unanimidade, em arquivar o presente processo, com fulcro no inciso V, art. 169, do Regimento Interno do TCU; e em dar ciência desta deliberação ao Ministério da Saúde, ao Departamento Nacional de Auditoria do SUS (Denasus-PI) , ao Município de Picos/PI, à Associação Isac Batista e ao Centro de Reabilitação Santa Ana, de acordo com os pareceres anteriores.
1. Processo TC-Processo 006.603/2018-1 (REPRESENTAÇÃO) 
	1.1. Apensos: Processo 012.369/2021-7 (SOLICITAÇÃO) ; Processo 034.590/2020-0 (SOLICITAÇÃO) ; Processo 023.527/2018-8 (REPRESENTAÇÃO) 
	1.2. Responsáveis: Ananda Naya Mesquita Barros (XXX.422.593-XX) ; Cecilia Maria Lavor Neri (XXX.533.353-XX) ; Francisco Arlino dos Santos (XXX.081.803-XX) ; Francisco de Assis de Oliveira Costa (XXX.298.193-XX) ; Jose Venancio de Sousa Filho (XXX.866.613-XX) ; Karina Lima do Bonfim (XXX.623.203-XX) ; Leopoldina Cipriano Feitosa (XXX.619.363-XX) ; Luane Carvalho Costa (XXX.880.261-XX) ; Maria Teresa Guimaraes Santos Martins (XXX.183.303-XX) ; Maria Valdete de Lima (XXX.759.223-XX) ; Maria da Conceicao Portela Leal (XXX.268.703-XX) ; Maria do Socorro Candeira Costa (XXX.014.423-XX) ; Maria do Socorro de Sousa Moura (XXX.980.753-XX) ; Martha Amorim Ribeiro Carvalho (XXX.558.623-XX) ; Odilia Brigido de Sousa (XXX.799.836-XX) ; Patricia Maria Santos Batista (XXX.061.303-XX) ; Reginaldo Oliveira de Sousa (XXX.594.863-XX) ; Thereza de Lamare Franco Netto (XXX.674.897-XX) ; Vera Lucia Gabriel do Nascimento (XXX.969.323-XX) ; Waldemar Santos Junior (XXX.110.463-XX) ; Wemerson dos Santos Fontes (XXX.679.713-XX) .
	1.3. Interessados: Associação Piauiense de Atenção e Assistência em Saúde- APAAS (20.852.311/0001-96) e Cleydiana Bezerra Carvalho (35.127.034/0001-26) .
	1.4. Entidade: Ministério da Saúde e Município de Picos/PI.
	1.5. Relator: Ministro Benjamin Zymler.
	1.6. Representante do Ministério Público: não atuou.
	1.7. Unidade Técnica: Secretaria de Controle Externo da Saúde (SecexSaúde) .
	1.8. Representação legal: Geanclécio dos Anjos Silva (8693/OAB-PI) e outros, representando Cleydiana Bezerra Carvalho (Centro de Reabilitação Santa Ana) ; Andreya Lorena Santos Macedo (5630/OAB-PI) e outros, representando Associação Piauiense de Atenção e Assistência em Saúde; e Fellipe Roney de Carvalho Alencar (OAB/PI 8.824) e outros representando o Município de Picos.
	1.9. Determinações/Recomendações/Orientações: não há.

Ananda Naya Mesquita Barros (XXX.422.593-XX); Cecilia Maria Lavor Neri (XXX.533.353-XX); Francisco Arlino dos Santos (XXX.081.803-XX); Francisco de Assis de Oliveira Costa (XXX.298.193-XX); Jose Venancio de Sousa Filho (XXX.866.613-XX); Karina Lima do Bonfim (XXX.623.203-XX); Leopoldina Cipriano Feitosa (XXX.619.363-XX); Luane Carvalho Costa (XXX.880.261-XX); Maria Teresa Guimaraes Santos Martins (XXX.183.303-XX); Maria Valdete de Lima (XXX.759.223-XX); Maria da Conceicao Portela Leal (XXX.268.703-XX); Maria do Socorro Candeira Costa (XXX.014.423-XX); Maria do Socorro de Sousa Moura (XXX.980.753-XX); Martha Amorim Ribeiro Carvalho (XXX.558.623-XX); Odilia Brigido de Sousa (XXX.799.836-XX); Patricia Maria Santos Batista (XXX.061.303-XX); Reginaldo Oliveira de Sousa (XXX.594.863-XX); Thereza de Lamare Franco Netto (XXX.674.897-XX); Vera Lucia Gabriel do Nascimento (XXX.969.323-XX); Waldemar Santos Junior (XXX.110.463-XX); Wemerson dos Santos Fontes (XXX.679.713-XX).

BENJAMIN ZYMLER

Geanclécio dos Anjos Silva (8693/OAB-PI) e outros, representando Cleydiana Bezerra Carvalho (Centro de Reabilitação Santa Ana); Andreya Lorena Santos Macedo (5630/OAB-PI) e outros, representando Associação Piauiense de Atenção e Assistência em Saúde; e Fellipe Roney de Carvalho Alencar (OAB/PI 8.824) e outros representando o Município de Picos.

Não atuou.

REPRESENTAÇÃO (REPR)

Secretaria de Controle Externo da Saúde (SecexSaúde).